【裁判字號】    90,易,14
【裁判日期】    900316
【裁判案由】    違反毒品危害防制條例
【裁判全文】
臺灣花蓮地方法院刑事判決                              九十年度易字第一四號
    公  訴  人  臺灣花蓮地方法院檢察署檢察官
    被      告  甲○○
右列被告因違反毒品危害防制條例案件，經檢察官提起公訴（八十九年度毒偵字第一
０五四號、八十九年度偵字第三三四二號）及函請併辦（八十九年度毒偵字第一一九
六號、九十年度毒偵字第四八、四九號），本院判決如左：
    主  文
甲○○連續施用第二級毒品，處有期徒刑柒月。
扣案之安非他命壹包（毛重零點參公克）沒收銷燬之；吸食器壹組沒收。
    事  實
一、甲○○前因施用毒品案件，經依本院以八十八年度毒聲字第一０二號裁定送觀察
    、勒戒後，認無繼續施用毒品之傾向，由台灣花蓮地方法院檢察署檢察官於八十
    八年三月十一日以八十八年度偵字第九０九號不起訴處分確定。復因施用毒品案
    件，經本院以八十八年度毒聲字第三六九號裁定送觀察、勒戒後，認有繼續施用
    毒品之傾向，經台灣花蓮地方法院檢察署檢察官以八十八年度偵字第二三三四號
    聲請簡易判決處刑，並聲請強制戒治，經本院以八十八年度毒聲字第四三四號裁
    定令入戒治處所施以強制戒治一年，並經本院以八十八年度花簡字第三一四號判
    處有期徒刑四月確定。詎其又基於概括犯意，自八十九年五月間某日起至九十年
    一月中旬止，連續在花蓮縣吉安鄉永興村友人住處、花蓮縣吉安鄉○○路五九四
    巷七號二樓之五等處，施用第二級毒品安非他命多次。嗣於八十九年九月十九日
    經警依法採尿送驗而查獲；又於八十九年十月二十九晚上十一時十五分許，在花
    蓮縣建國路二段慈濟護專附近查獲，並扣得甲○○所有之第二級毒品安非他命一
    包（毛重０˙三公克，起訴書誤載為０˙五公克）、施用毒品之吸食器一組；復
    於八十九年十月十五日經警依法採尿送驗而查獲；再於八十九年十一月十二日晚
    上十時四十五分許，在花蓮縣吉安鄉○○路五九六巷七號二樓之五查獲；迄於八
    十九年十二月八日又經警採尿送驗而查獲。
二、案經花蓮縣警察局移送台灣地方法院檢察署檢察官偵查起訴及函請併辦。
    理  由
一、右揭犯罪事實，業據被告甲○○坦承不諱，而被告多次經警查獲，採尿送驗結果
    ，均呈安非他命陽性反應等情，有慈濟醫學院濫用藥物檢驗中心八十九年十月二
    日慈藥字第八九一００二０八號函及慈濟大學濫用藥物檢驗中心八十九年十月二
    十八日慈藥字第八九一０二八０三號函、八十九年十二月二十日慈藥字第八九一
    二二００九號函、花蓮縣衛生局煙毒尿液檢驗成績書各一份在卷可參。復有毒品
    安非他命一包（毛重０˙三公克）及被告所有供施用毒品用之吸食器一組扣案足
    憑，被告自白與事實相符，應堪採信。又其前因施用毒品案件，經依本院以八十
    八年度毒聲字第一０二號裁定送觀察、勒戒後，認無繼續施用毒品之傾向，由台
    灣花蓮地方法院檢察署檢察官於八十八年三月十一日以八十八年度偵字第九０九
    號不起訴處分確定；復因施用毒品案件，經本院以八十八年度毒聲字第三六九號
    裁定送觀察、勒戒後，認有繼續施用毒品之傾向，經台灣花蓮地方法院檢察署檢
    察官以八十八年度偵字第二三三四號聲請簡易判決處刑，並聲請強制戒治，經本
    院以八十八年度毒聲字第四三四號裁定令入戒治處所施以強制戒治一年，並經本
    院以八十八年度花簡字第三一四號判處有期徒刑四月確定等情，有台灣花蓮地方
    法院檢察署刑案資料查註紀錄表及台灣高等法院被告全國前案紀錄表各一份附卷
    可參；是被告係於五年內三犯毒品危害防制條例第十條第二項之罪，本件事證明
    確，被告犯行堪予認定。
二、核被告所為，係犯毒品危害防制條例第十條第二項施用第二級毒品罪；其施用前
    後持有安非他命之低度行為，應為施用安非他命之高度行為所吸收，不另論罪。
    被告多次施用毒品之犯行，時間緊接，方法相同，觸犯構成要件相同之罪，顯係
    基於概括犯意為之，應依連續犯之規定論以一罪，並加重其刑。檢察官雖僅就被
    告於八十九年五月間至八十九年十月二十九日施用第二級毒品安非他命之犯行起
    訴，漏未就被告其餘施用第二級毒品安非他命之犯行起訴，然因與已起訴之有罪
    部分有連續犯及裁判上一罪關係，並經函請併辦，本院自應併予審究，附此敘明
    。爰審酌被告犯罪之動機、手段、施用毒品之次數、所生之危害，及事後坦承犯
    行，態度尚稱良好等一切情狀，量處如主文所示之刑。扣案之安非他命一包（毛
    重０˙三公克）係查獲之毒品，應依法沒收銷燬之；而扣案之吸食器一組係被告
    供施用毒品之用，且係被告所有，業據被告供述在卷，亦依法宣告沒收。
據上論斷，應依刑事訴訟法第二百九十九條第一項前段，毒品危害防制條例第十條第
二項、第十八條第一項前段，刑法第十一條前段、第五十六條、第三十八條第一項第
二款，判決如主文。
中      華      民      國    九十      年      三      月     十六     日
                              臺灣花蓮地方法院刑事庭
                                  法  官  李世華
右正本證明與原本無異。
如對本判決不服，應於送達後十日內，向本院提出上訴狀。（應抄附繕本）
                                  法院書記官
中      華      民      國    九十      年      三      月     十九     日
附錄本判決論罪之法律條文：
毒品危害防治條例第十條：
施用第一級毒品者，處六月以上五年以下有期徒刑。
施用第二級毒品者，處三年以下有期徒刑。


司法院資訊處製作；財團法人民間司法改革基金會備份。
